Minutes et répertoires du notaire Jean II CHAPELLAIN, janvier 1630 - décembre 1640 (étude XXIV)
Archives nationales
- Minutes de Jean II CHAPELLAIN, janvier 1630 - 1640; MC/ET/XXIV/328 - MC/ET/XXIV/368
  - Minutes. 1636, juillet - décembre, juillet - décembre 1636; MC/ET/XXIV/345; registre
    - PORT ROYAL (abbaye de) § Constitution de rente par Jacques POITEVIN et Marie ZOCCHOLLI, sa femme, à Pierre de LACOUR, conseiller du Roi avocat aux Eaux et Forêts de France, tuteur de Nicolas et Bonne SALOMON enfants de défunts Joseph SALOMON et Madeleine DUJARDIN, et à Henry de LA GUETTE sieur
      échange; constitution de rente; Port Royal, abbaye de
    - RIBIER (Jacques) Conseiller du Roi en ses conseils d'Etat, privé et Finances § Devis et marché de menuiserie par Germain TUBY, maître menuisier à Paris,[ rue des Fontaines] à Jacques RIBIER, pour la chapelle appartenant à Jacques RIBIER et à sa femme, en l'église des Bernardins.[ où est enterré le Garde des Scaux DU VAIR faire la clôture, le retable de l'autel, les planchers etc. moyennant 1000 l.][ et en laquelle est inhumé Monseigneur le garde des sceaux du VAIR, par Germain TUBY, maître menuisier à Paris, à Jacques RIBIER, conseiller du Roi en ses conseils d'Etat, privé et finances, moyennant 1000 l.], 15 décembre 1636; MC/ET/XXIV/345; fol. IIII/C/XXIIII
      devis; marché; Ribier, Jacques; Tuby, Germain; Du Vair, Monseigneur le Garde des Sceaux; Ribier, Monseigneur, Madame
    - FEAUTRIER (Jean-David) prêtre, docteur en théologie, aumônier du Roi, demeurant à Paris au cloître Saint-Jacques-de-la Boucherie § Transaction entre Jean-David FEAUTRIER, comme procureur de Vincent ARNOULX, avocat en la cour de la ville de Riez en Provence, d'une part, et Pierre PELLISSIER de BOLLOGNE, conseiller et aumônier et chapelain ordinaire du Roi, procureur de sieurs CHAUSSEGROS, père et fils, de la ville de Digne, condamnés envers led. ARNOULX, d'autre part., 16 décembre 1636; MC/ET/XXIV/345; fol. IIII/C/XXVI
      accord; Feautrier, Jean-David; Pélissier de Bologne, Pierre
    - ROYER (Jean) conseiller du Roi en ses conseils d'Etat et privé § Procuration ad resignandum de Denis ROYER, conseiller du Roi au Parlement de Paris, à Jean ROYER, son père, tous deux demeurant rue des Bourdonnais, en considération de ce que ce dernier l'a fait pourvoir de l'office de conseiller au Parlement de Paris, de son office de conseiller au Parlement de Metz., 16 décembre 1636; MC/ET/XXIV/345; fol. IIII/C/XXVIII
      procuration; Royer, Jean
    - Vente par Séraphin Mauroy, huissier ordinaire et garde-meubles du roi en ses conseils d'état et privé, à Nicolas Herbin, notaire au Châtelet, demeurant rue Barre-du-Bec, de son office d'huissier et garde-meubles, moyennant 50000 l. sur lesquelles ledit Herbin verse 8000 l. comptant., 18 décembre 1636; MC/ET/XXIV/345; fol.0432
      A la suite: plusieurs quittances à Nicolas Herbin.
      traité d'office; quittance; Barre-du-Bec (rue); Herbin, Nicolas; Mauroy, Séraphin; huissier; huissier; notaire
    - PARFAICT (Nicolas) Conseiller et aumônier ordinaire du Roi, chanoine de l'église de Paris § Constitution par Nicolas PARFAICT et par Marc BOCHART, aussi chanoine en l'église de Paris, à Madeleine de L'ESTOILLE, veuve de Jean LE PICART, de 111 l. 2 s. de rente, moyennant 2000 l., 18 décembre 1636; MC/ET/XXIV/345; fol. IIII/C/XXX
      constitution de rente; Parfaict, Nicolas
    - OFFICE d'HUISSIER ordinaire et garde-meuble du Roi en ses conseils d'Etat et privé. § Vente par Séraphin MAUROY, à Nicolas HERBIN, notaire au Châtelet, de son OFFICE d'HUISSIER ordinaire et garde-meuble du Roi, moyennant 50 000 l; Déclaration au sujet de cette vente, 18 décembre 1636 - 24 décembre 1636; MC/ET/XXIV/345; fol. IIII/C/XXXII; fol. IIII/C/IIII/XX/II
    - BETHUNE (François de) comte d'ORVAL, baron de COURVILLE, chevalier des ordres du Roi, conseiller d'Etat et privé, Maréchal de camp en ses armées, Ier écuyer de la Reine, et Jacqueline de CAUMONT, son épouse, demeurant rue des Poulies. § Obligation de François de BETHUNE envers Antoine BOESSET, surintendant des musiques du roi et de la Reine, de 2028 l. 5 sols, en prêt., 18 décembre 1636; MC/ET/XXIV/345; fol. IIII/C/XXXVIII
    - ROGER (Corneille) Valet de chambre du Roi et garde des cabinets de la Reine § Transport par René de CHAUMEJAN, marquis de FORVILLE à .. et à François DUJARDIN, de 3000 l. pour vente de 4 onces d'ambre gris et prêt d'argent., 20 décembre 1636; MC/ET/XXIV/345; fol. IIII/C/XLIIII
      acte de vente; Roger, Corneille
    - POITEVIN (Jacques) Conseiller et secrétaire du Roi, maison couronne de France et de ses finances § Quittance de Thomas GOUBERT, maître maçon,[ à Paris, rue Geoffroy-Lasnier] à Jacques POITEVIN, des 2350 l. qui lui restaient dûes sur la construction d'une maison rue Coq-Héron., 21 décembre 1636; MC/ET/XXIV/345; fol. IIII/C/XLVIII
      quittance; Poitevin, Jacques; Goubert, Thomas
    - CLEMENT (Pierre) graveur sur or, argent, fer et acier, demeurant ordinairement à Orléans, étant à présent logé à Paris rue de la Vannerie. § Mariage de. .. et d'Anne RONDEAU, veuve de Pierre BAILLEUR, cuisinier à Paris., 22 décembre 1636; MC/ET/XXIV/345; fol. IIII/C/XII
      contrat de mariage; Clement, Pierre
    - SERIZIER (Julien) écuyer, seigneur et châtelain du CLUZEAU en Poitou, pair et échevin de la ville de Poitiers, ci-devant assêsseur criminel et Ier conseiller au siège présidial de Poitiers, à présent logé à Paris rue de la Harpe, enseigne de l'Epée royale § Constitution de rente par Julien SERIZIER en son nom et comme procureur de Marie DREUX, sa femme, et autre (En marge: 1637, 2 janvier: promesse de Julien SERIZIER d'obliger à ladite rente Simon DREUX, chevalier, seigneur, baron de MONTROLLET) (Pièces jointes)., 23 décembre 1636; MC/ET/XXIV/345; fol. IIII/C/LVI
      constitution de rente; Serizier, Julien
    - Déclaration de Séraphin Mauroy, huissier ordinaire et garde-meubles du roi en ses conseils d'état et privé, au sujet du traité d'office entre lui et Nicolas Herbin, notaire au Châtelet, demeurant rue Barre-du-Bec., 24 décembre 1636; MC/ET/XXIV/345; fol.0482
      déclaration; Barre-du-Bec (rue); Herbin, Nicolas; Mauroy, Séraphin; huissier; huissier; notaire
    - MOTEAU (Jean) Conseiller et aumônier du Roi, prieur de Saint-Martin de Pevy, chapelain de la chapelle du Bois à l'Abbesse desservie en l'église d'Angers[demeurant à Paris en l'Enclos du Palais] § Bail par Jean MOTEAU de la clozerie appelée Bois l'Abbesse dépendant de sa chapelle., 24 décembre 1636; MC/ET/XXIV/345; fol. IIII/C/LXXVI
      bail; Moteau, Jean
    - ROYAUMONT (abbaye de) § Bail par Olivier DEFAYE, au nom et comme ayant charge des affaires de Mgr Henry de SOURDIS, archevêque de Bordeaux,[ à présent logé à Paris en l'hôtel de Royaumont, rue du Séjour, d'une ferme dépendants de ladite abbaye. ][ conseiller du roi en son conseil d'Etat, commandeur de l'ordre du Saint-Esprit, abbé de l'abbaye Notre-Dame de Royaumont] primat d'Aquitaine, abbé de l'abbaye de ROYAUMONT, de la ferme de Boufois dépendant de ladite abbaye de ROYAUMONT, moyennant 600 l. et 6 livres de cire neuve, par an., 31 décembre 1636; MC/ET/XXIV/345; fol. IIII/C/IIII/XX/II
      bail; Royaumont, abbaye de; Sourdis, Henry de ((1593-1645)
  - Minutes. 1637, janvier - juin, janvier - juin 1637; MC/ET/XXIV/346; registre
    Attention: acte(s) coté(s) en Réserve
    - DEFAYE (Olivier) secrétaire d'Henry DESCOUBLEAU de SOURDIS, archevêque de Bordeaux, abbé de Royaumont, demeurant à Paris en l'hôtel de Royaumont, rue du Séjour § Plusieurs actes par Olivier DEFAYE tant au nom dudit archevêque qu'au sien, janvier 1637 - mars 1637; MC/ET/XXIV/346
      Defaye, Olivier
    - SERIZIER (Julien) Ecuyer seigneur châtelain de CLUZEAU, paroisse de Lastus en Poitou, pair et échevin de la ville de Poitiers, ci-devant assesseur criminel et Ier conseiller au siège présidial de Poitiers, à présent logé à Paris rue de la Harpe, enseigne de l'Epée Royale § Constitution par Julien SERIZIER, procureur de Marie DREUX, sa femme et de Simon DREUX, chevalier seigneur baron de MONTEROLLET, et autres, à Denis AMELOT, conseiller du Roi, de 333 £. 6 s. 8 d. de rente, moyennant 6000 £., 3 janvier 1637; MC/ET/XXIV/346; fol. I
      Serizier, Julien
    - HACQUEBERT (Martin) maître serrurier à Paris et Thomasse ISAMBOUR, sa femme § Mariage de Jean ISAMBOUR, tailleur d'habits à Paris en présence de. .. oncle et tante., 3 janvier 1637; MC/ET/XXIV/346; fol. IX
      contrat de mariage; Hacquebert, Martin
    - Comptes des frais funéraires engagés pour Jacob de Bryère, secrétaire du duc d'Anjou, note de frais de l'apothicaire., 5 janvier 1637; MC/RS//961; 4 ff. papier.- Document restauré en 2001.
      Cote originelle du document:
      MC/ET/XXIV/346
      Informations concernant le classement et la cotation du document:
      Acte coté en Réserve.
      Actes signalés par le personnel du Minutier central des notaires de Paris, 2002-2011 (base de données migrée: voir contexte dans le Plan d’orientation général - Notaires de Paris, guides thématiques du Minutier).
      Date de création de la notice: 2002
      compte; Bryère, Jacob de; intendant particulier (Ancien Régime)
    - BARBETTE (rue) grande maison à porte cochère § Bail par Anne DUMAITZ, veuve de Charles de MARTAINVILLE, chevalier seigneur d'ESTOUTEVILLE et autres lieux, demeurant rue de l'Arbre Sec, pour 6 ans, à Jean DUPRE, conseiller au Grand Conseil, d'une rue BARBETTE, moyennant 1300 l. de loyer annuel, 5 janvier 1637; MC/ET/XXIV/346; fol. XXXV
      bail; Barbette (rue)
    - BOCHART (François) sieur de SARON, conseiller du Roi en ses conseils d'Etat et privé, Maître des requêtes ordinaire de son Hôtel, et Madeleine LUILLIER, son épouse § Constitution par François BOCHART à Madeleine de L'ESTOILLE, veuve de Jean LE PICART, de 111 l. 2 s. 2 d. de rente, moyennant 2000 l. (A la suite: 1641, 28 mars, rachat)., 6 janvier 1637; MC/ET/XXIV/346; fol. XXXVII
    - BERNY (château de) § Bail par Pierre BRULART, chevalier, marquis de SILLERY, pour 5 ans, à Pierre LAURENT, meunier au moulin de Berny et à Jean CRETTE, chirurgien à Bourg-la-Reine, de prés aux alentours et dépendant du château de BERNY, moyennant 22 l. par arpent., 7 janvier 1637; MC/ET/XXIV/346; fol. XVI
      bail; Antony (Hauts-de-Seine); Berny (Val-de-Marne, château de); Bourg-la-Reine (Hauts-de-Seine)
    - Vente par Pierre Préau, tisserand en toile, demeurant à la Savonnerie, paroisse de Chaillot, fils et héritiers de défunts Thomas Préau et Jacqueline Gillain, à Simon Le Mercier, notaire au Châtelet, demeurant rue de l'Arbre-Sec, d'une maison caduque, la couverture en partie rompue, sise au village d'Auteuil près de Paris, en la rue qui conduit à Billancourt, moyennant 90 l. et une rente de 8 s. 6 d. envers la fabrique de l'église d'Auteuil., 10 janvier 1637; MC/ET/XXIV/346; fol.0049
      acte de vente; Auteuil (ancienne commune); Arbre-Sec (rue de l'); Chaillot (hameau); Gillain, Jacqueline; Le Mercier, Simon; Préau, Pierre; Préau, Thomas; notaire; tisserand
    - PHELIPEAUX (Louis) sieur de PONTCHARTRAIN, demeurant rue Saint-Thomas-du Louvre § Vente par Charles PINON à Louis PHELIPEAUX, de son office de conseiller du Roi au Parlement en Paris, moyennant 118 500 £., en présence et caution d'Anne de BEAUHARNAIS veuve de Paul PHELIPEAUX, conseiller du Roi en ses conseils d'Etat et privé, secrétaire de ses commandements, sa mère, 11 janvier 1637; MC/ET/XXIV/346; fol. LIII
      acte de vente; Phelipeaux, Louis
    - Saint-Germain-l'Auxerrois (chanoines de) § Sommation de François LE CHARRON, conseiller et aumônier de la Reine, comme doyen de l'église Saint-Germain-l'Auxerrois, à Antoine GRANDET, l'un des chanoines de Saint-Germain-l'Auxerrois, lui demandant qui lui avait donné le pouvoir d'administrer hier le Saint-Sacrement à Pierre de LAPORTE [ou DELAPORTE], aussi chanoines de Saint-Germain-l'Auxerrois, malade. GRANDET répond qu'à défaut d'autres confrères qui n'en avaient le loisir, il l'a fait sans penser préjudicier aux droits dudit Doyen., 13 janvier 1637; MC/ET/XXIV/346; fol. LVII
      Saint-Germain-l'Auxerrois, chanoines de; Le Charron, François
    - BOCHART (Catherine) veuve de Jean NICOT, conseiller secrétaire du Roi § Transaction entre Bénigne BLONDEAU BOURDIN, sieur de CHAPPUY, conseiller du Roi en ses conseils d'Etat et privé, maître des Requêtes ordinaire de son Hôtel, et Jacques NICOT, sieur de GOUPILLIERE, conseiller du Roi, Trésorier général de ses finances en la généralité de Paris, y demeurant rue Neuve et Culture Sainte Catherine, en présence et caution de Catherine BOCHART mère du sieur de la GOUPILLIERE. voir aussi 24 janvier, 14 janvier 1637; MC/ET/XXIV/346; fol. LXIII
      accord; Bochart, Catherine
    - JOLY (Jean) sieur de FLEURY, conseiller du Roi en son Grand Conseil, demeurant rue de l'Eperon § Constitution par Macé BERTRAND, sieur de la BAZINIERE et Marguerite de VERTAMON, sa femme, de 400 £. de rente, moyennant 7200 £. (A la suite: 28 août 1638, quittance de rachat par Jean JOLY), 14 janvier 1637; MC/ET/XXIV/346; fol. LXI
      constitution de rente; quittance; Joly, Jean
    - LE PICART (Colombe) veuve en premières noces de Balthasard de VALLES, conseiller du Roi, auditeur en sa chambre des Comptes, à présent veuve d'André FEYDEAU, conseiller du Roi, receveur général des finances à Caen, demeurant rue de Sorbonne. § Constitution par Colombe LE PICART en son nom et pour Pierre de VALLES, son fils, à Madeleine de L'ESTOILLE, veuve de Jean LE PICART, de 350 £. de rente, moyennant 6300 £. (A la suite, 7 avril 1637, ratification dud. Pierre de VALLES, conseiller du Roi, auditeur en sa chambre des Comptes)., 14 janvier 1637; MC/ET/XXIV/346; fol. LIX
      constitution de rente; Le Picart, Colombe
    - LE PICART (Colombe) veuve en Ières noces de Balthasard de VALLET, et en 2èmes d'André FEYDEAU, tous deux conseillers du Roi, demeurant rue de Sorbonne § Constitution par Colombe LE PICART en son nom et pour Pierre de VALLES, son fils, à Jacques LE PICART, conseiller du roi, Ier avocat au Châtelet, de 300 £. de rente, moyennant 5400 £. (A la suite: 7 avril 1637, ratification de Pierre de VALLES, conseiller du Roi et auditeur en sa chambre des comptes;; 11 septembre 1637, quittance de rachat par Jacques LE PICART, à Colombe LE PICART, sa soeur), 15 janvier 1637; MC/ET/XXIV/346; fol. LXV
      constitution de rente; quittance; Le Picart, Colombe
    - VERRERIE (marché de) § Promesse par François LEPISTRE et Etienne MILLET, marchands verriers à Vibrayeau [ou Vibraye] Maine, à Jean NAULLE, marchand verrier privilégié suivant la Cour, demeurant à Paris, de lui fournir 100 faix de verre de 'Feucherre' moyennant 4 sols par faix., 15 janvier 1637; MC/ET/XXIV/346; fol. LXVII
      marché; promesse; Lepistre, François; Millet, Etienne; Naulle, Jean; maître verrier; commerçant
    - BOCHART (François) sieur de SARON, conseiller du Roi en ses conseils, maître des requêtes ordinaire de son hôtel et Madeleine LUILLIER, sa femme § Constitution par François BOCHART à Marc BOCHART, chanoine en l'église de Paris, de 311 l. 2 s. 2 d. de rente, moyennant 5600 l.; Procuration de François BOCHART à Marie LE NORMANT, veuve de Mathurin SUBLET, sieur de NANVILLE., 16 janvier 1637 - 20 janvier 1637; MC/ET/XXIV/346; fol. LXXVII; fol. IIII/XX/IX
      constitution de rente; procuration
    - JACQUARD (Nicolas) maître imprimeur à Paris § Mariage de Patrice WATHERYE, marchand teinturier à Paris et de Marie JOUBERT, en présence de Nicolas JACQUARD, ami de la future épouse., 25 janvier 1637; MC/ET/XXIV/346; fol. CXI
      contrat de mariage; Jacquard, Nicolas
    - MAUNOURY (René) marchand tuillier demeurant à Gaillardon en Beauce § Constitution de rente par. .. et Marie GOESDE, sa femme, à Louis DESCAMYN, écuyer., 25 janvier 1637; MC/ET/XXIV/346; fol. CXIIII
      constitution de rente; Maunoury, René
    - PETRINAL (Jean) maître imprimeur à Paris § Mariage de Patrice WATHERYE, marchand teinturier à Paris, et de Marie JOUBERT, en présence de Jean PETRINAL ami de la future épouse., 25 janvier 1637; MC/ET/XXIV/346; fol. CXI
      contrat de mariage; Petrinal, Jean
    - LITOLFY-MARONY (Henry de) Evêque de Bazas, abbé de Saint-Nicolas-aux-Bois, conseiller du Roi en ses conseils d'Etat et privé § Obligation de Henry de LITOLFY-MARONY en son nom et en celui de Roger de LITOLFY-MARONY, chevalier et Alexandre de LITOLFY-MARONY, ses frères, envers plusieurs marchands de draps de soie, bourgeois de Paris, de 9 900 £. pour fournitures qu'il promet payer, moitié au mois de janvier 1639 et moitié en janvier 1640 (à la suite: 1637, 7 février: ratification et caution de Roger de LITOLFY MARONY), 27 janvier 1637; MC/ET/XXIV/346; fol. CXV
      obligation; Litolfy-Marony, Henry de
    - BOCHART (François) de CHAMPIGNY, seigneur de SARON, conseiller du Roi en ses conseils, Maître des requêtes ordinaire de son hôtel et Madeleine LUILLIER, sa femme, demeurant au cloître de l'église de Paris § Procuration de François BOCHART comme propriétaire d'un quart de l'office de contrôleur des cuirs en la ville d'Amiens; Procuration (30 janvier) par François BOCHART à Marc BOCHART de CHAMPIGNY, frère de François BOCHART, chanoine de l'église de Paris.; Ier février: désistement en faveur de François BOCHART, 29 janvier 1637; MC/ET/XXIV/346; fol. CXVII, CXIX
      procuration; Bochart de Saron, François (....-1665)
    - ROCHECHOUART (famille de) § Obligation de Gabriel de ROCHECHOUART, marquis de MORTEMART, prince de TONNAY-CHARENTE, conseiller du Roi, chevalier de ses ordres, Ier gentilhomme de sa chambre, Diane de GRANDSAIGNE, son épouse, Louis de ROCHECHOUART, chevalier, conseiller du Roi, capitaine de 50 hommes d'armes de ses ordonnances, frère du précédent, Jean de GRANDSAIGNE, chevalier seigneur de MARSILLAC, père de ladite dame et Henry LARCHER, trésorier payeur de la gendarmerie de France, envers Antoine BOESSET, surintendant des musiques du roi et de la reine, de 10 000 L. en prêt. (à la suite: 1644 mention du remboursement); indemnité., 31 janvier 1637; MC/ET/XXIV/346; fol. VI/XX/I; fol. VI/XX/III
      obligation; Rochechouart (famille de); Riolan, Jean
    - SAINT-THOMAS-du-LOUVRE (église) § Bail par les chanoines de l'église SAINT-THOMAS-du-LOUVRE, pour 6 ans, à JOURDAIN BELAC, fourrier de la compagnie des chevau-légers du cardinal de RICHELIEU, d'une maison sise rue Saint-Thomas-du-Louvre, moyennant 200 £. et 4 livres de cire blanche en cierges, ou la valeur de 26 sols chacune, de loyer annuel., 3 février 1637; MC/ET/XXIV/346; fol. VI/XX/X
    - BOURBON (Henry de) prince de CONDE, Ier prince du sang, Ier pair de France, duc d'ENGHIEN, de CHATEAUROUX, de MONTMORENCY, comte de SANCERRE, Gouverneur et lieutenant général pour le Roi en ses pays et duchés de Bresse, Bourgogne, Berry, et de Paris, et Charlotte Marguerite de MONTMORENCY, son épouse, demeurant en leur Hôtel rue Neuve Saint-Lambert § Constitution par Henry de BOURBON à Etienne d'HALIGRE, conseiller du Roi en ses conseils d'Etat et finances, de 750 l. de rente, moyennant 13 500 l. pour employer à l'acquisition du comté de Sancerre. (A la suite: 1642, 15 avril, mention du rachat pardevant Saint-VAAST et LEGAY, le 10.IV.1642)., 5 février 1637; MC/ET/XXIV/346; fol. VIXXXIIII
      constitution de rente; Bourbon, Henri de; Haligre (famille d')
    - COCHES et CARROSSES de France (ferme des) § Plusieurs baux et déclaration de Michel MOREL demeurant à Paris rue Chapon, comme propriétaire de la ferme des COCHES et CARROSSES de France, 6 février 1637; MC/ET/XXIV/346; fol. VI/XX/XVI à VII/XX/III
      bail; déclaration
    - GENROT dit LA PIERRE (Pierre) chirurgien de Monsieur, frère unique du Roi, demeurant rue de l'Arbre-Sec § Constitution par Antoine DENISOT, sieur de BEAUVALLIERS et des ESSARTS, gentilhomme servant du Roi, l'un des 200 chevau-légers ordinaire de sa garde, en son nom et pour Marie AIMERAY, sa femme, à Pierre GENROT dit LA PIERRE, de 50 £. de rente, moyennant 900 £., 7 février 1637; MC/ET/XXIV/346; fol. VII/XX/VI
      constitution de rente; Genrot dit La Pierre, Pierre
    - Obligation de Claude Pillon, écuyer, sieur de la Bretonnerye, gentilhomme ordinaire de la maison du roi et Elisabeth Regnault, sa femme, demeurant rue Sainte-Avoie, envers Antoine Boesset, surintendant des musiques du roi et de la reine, demeurant rue Quiquetonne, paroisse Saint-Eustache, de 2000 livres en prêt qu'ils promettent rembourser dans un an., 9 février 1637; MC/ET/XXIV/346; folio 150
      obligation; Sainte-Avoie (rue); Tiquetonne (rue); Saint-Eustache (paroisse); surintendant (Ancien Régime); officier de la Chambre du roi (Ancien Régime); compositeur de musique
    - BOURBON (Henry de) prince de CONDE, Ier prince de sang, Ier pair de France, duc d'ENGHIEN, de CHATEAUROUX, de MONTMORENCY, comte de SANCERRE, gouverneur et lieutenant général pour le Roi en ses pays et duchés de Bresse, Bourgogne, Berry et de Paris et Charlotte Marguerite de MONTMORENCY, son épouse, demeurant en leur hôtel, rue Neuve Saint-Lambert § Constitution par Henry de BOURBON à Nicolas FAYET, conseiller du Roi au Parlement, de 350 l. de rente, moyennant 6300 l. pour employer à l'achat du comté de Sancerre. (En marge: mention du rachat fait le 27 mars 1645 devant de Saint-Vaast et Legay)., 9 février 1637; MC/ET/XXIV/346; fol. VII/XX/XII
    - MONTORGUEIL (rue) Maison à porte cochère, paroisse Saint-Sauveur § Bail par Agille TASSIN, marchand grenetier au grenier à sel de Nogent sur Seine, et par Catherine CHAILLOU, fille majeure, pour 3 ans, à Jean Louis GUIMARS, marchand banquier, d'une rue MONTORGUEIL, moyennant 850 £. de loyer annuel. (A la suite 1640, 5 avril, prolongation du bail pour 18 mois, moyennant 1000 £. par an.), 10 février 1637; MC/ET/XXIV/346; fol. VII/XX/XVI
      bail; Montorgueil, rue; Guimars, Jean-Louis
    - BILLY (Pierre de) maître fourbisseur et garnisseur d'épées à Paris, demeurant rue de l'Arbre-Sec § Quittance de. .. à Pierre BARRANGUE, procureur au Châtelet, et à Simon NAVARRE, marchand bourgeois de Paris, curateur, tuteur et oncle des enfants et héritier de défunt Noël LE BEGUE qui était locataire de. .., 11 février 1637; MC/ET/XXIV/346; fol. VII/XX/XVIII
      quittance; Billy, Pierre de
    - CHARPENTIER (apprentissage) § Alloué de Thomas ENFER, âgé de 27 ans, fils naturel de Nicolas ENFER, procureur au bailliage du Fort l'Evesque, pour 4 ans, avec Gobert RICHER, maître. .. à Paris, qui lui donnera 11 sols par gour les 2 premières années et 13 sols par jour les 2 dernières, et lui apprendra son métier., 12 février 1637; MC/ET/XXIV/346; fol. VIII/XX/VI
      contrat d'apprentissage; Enfer,Thomas; Enfer, Nicolas; Richer, Gobert; charpentier
    - ICHIER (André) maître tailleur d'habits à Toulouse, fils de Salvy ICHIER habitant de Saint-Salvy au diocèse d'Alby, et de défunte Marguerite LUGAGNE § Mariage de André ICHIER et d'Anne VILLAIN, fille de Jacques VILLAIN, bourgeois de Paris et d'Anne HUTIN. Parmi les témoins: François Etienne de CAULET, abbé de Foix et François de GUITARD, secrétaire de la chambre du roi, amis de André ICHIER, 13 février 1637; MC/ET/XXIV/346; fol. VIII/XX/X
      contrat de mariage; Ichier, André
    - ORFEVRES association § Transaction entre, Cornille ROGER, François DUJARDIN, valets de chambre du Roi et de la reine, garde des cabinets de ladite reine, et Pierre RENIER, marchand joaillier, à présent à Paris, logé chez led. DUJARDIN rue de l'Arbre-Sec, avec lequel ils s'étaient associés sous leur seing le 15 novembre 1634 pour faire l'achat de perles;; 1/4 pour RENIER, 3/4 pour ROGER et DUJARDIN; tant à Lyon, Rouèn, en Angleterre, aux Indes etc. .. Par ces présentes ils en font le compte., 13 février 1637; MC/ET/XXIV/346; fol. VIIIXXVIII
      accord; acte de société; Roger, Cornille; Dujardin, François; Renier, Pierre; orfèvre